【裁判字號】    99,抗,379
【裁判日期】    991231
【裁判案由】    聲請具保停止羈押
【裁判全文】
臺灣高等法院臺南分院刑事裁定           99年度抗字第379號
抗  告  人  吳清安
即  被  告
上列抗告人因聲請具保停止羈押案件，不服臺灣嘉義地方法院中
華民國99年12月14日裁定（99年度聲字第1269號）提起抗告，本
院裁定如下：
    主  文
抗告駁回。
    理  由
一、本件抗告意旨略以：
  (一)抗告人實曾有心改過，以美沙冬治療，但因不清楚衛生局之
    規定，致去台中工作三日，導致未達出席率之標準，故被結
    案，而非抗告人故意缺席。抗告人雖有一兄，但已久未聯絡
    ，抗告人之母親係抗告人在扶養，吸毒時未詳加顧慮其母感
    受，仍一直有供養之實，不失為人子之孝道。
  (二)監所要保外就醫規定甚嚴，抗告人所罹疾病（梅毒），要想
    戒護就醫，談何容易，慢性疾病只會用隔離措施，那來就近
    照料，更遑論治療痊癒，等到末期已失治療時期，自難以此
    為由予以羈押。
  (三)抗告人有固定工作收入及住所，實無逃亡之虞，抗告人會被
    通緝，實因至外縣市工作未收到傳票之故，且抗告人身罹疾
    病，尚待治療，抗告人之疾病無法證明保外後就會傳染他人
    病情，只要做好個人衛生，即無傳染可能。再者，有病者定
    會按時服藥，怎會怠忽任其惡化，不應為羈押而找藉詞。
  (四)抗告人所犯屬自戕行為，無被害人，更非重罪，雖國法不容
    ，亦屬輕微之罪。再者，案件已審結宣判，實無再羈押之必
    要。且年關將近，抗告人亟待返家安排其母生活起居，為此
    請求准予具保停止羈押等語。
二、按被告經法官訊問後，認為犯罪嫌疑重大，有逃亡之事實或
    逃亡之虞者，非予羈押，顯難進行追訴、審判或執行者，得
    羈押之，刑事訴訟法第101條第1項第1款定有明文。而刑事
    被告經訊問後，認有法定羈押原因，於必要時得羈押之，所
    謂必要與否或執行羈押後，有無繼續之必要，仍許法院斟酌
    訴訟進行程度及其他一切情事而為認定，除有刑事訴訟法第
    114條各款所列情形之一不得駁回者外，准許與否，該管法
    院有自由裁量之權，衡非被告所得強求（最高法院29年抗字
    第57號、46年台抗字第6號判例意旨可資參照）。次按羈押
    之被告，有左列情形之一者，如經具保聲請停止羈押，不得
    駁回︰一、所犯最重本刑為三年以下有期徒刑、拘役或專科
    罰金之罪者。但累犯、常業犯、有犯罪之習慣、假釋中更犯
    罪或依第一百零一條之一第一項羈押者，不在此限。二、懷
    胎五月以上或生產後二月未滿者。三、現罹疾病，非保外治
    療顯難痊癒者。刑事訴訟法第114條亦定有明文。
三、經查：
  (一)本件抗告人因違反毒品危害防制條例案件，前經原審認為有
    刑事訴訟法第101條第1項第1款情形並有羈押必要而執行羈
    押，抗告人於羈押中向原審法院聲請具保停止羈押，惟經原
    審法院於民國（下同）99年12月14日以99年度聲字第1269號
    裁定（下稱原審裁定）駁回抗告人具保停止羈押之聲請，有
    原審裁定附卷可稽。
  (二)本院審酌抗告人因犯施用第一級毒品罪，業經原審判處有期
    徒刑10月，犯罪嫌疑重大，且抗告人有多次前案均遭通緝之
    事實，又前因犯施用第一級毒品罪、第二級毒品罪，已經臺
    灣嘉義地方法院以99年度訴字第728號判決判處應執行有期
    徒刑1年確定，並經臺灣嘉義地方法院檢察署於99年12月16
    日以99年度執字第3893號發布通緝待執行，此有臺灣高等法
    院被告前案紀錄表在卷足憑，足見本案若以具保等侵害較小
    之手段，並不足以確保國家刑事司法權之有效行使（包括審
    判或執行程序之順利進行），是認對被告維持羈押處分尚屬
    適當、必要，合乎比例原則。
  (三)又原審向行政院衛生署嘉義醫院調取抗告人之相關病歷，抗
    告人於99年9月7日經身體檢查有梅毒反應，經醫師告知不可
    再喝酒，且在病歷紀錄專用紙上記載：99年9月27日個案係
    多日未來服藥，出席率未達衛生局規定之標準，故經醫師評
    估後予以結案；另護士在99年9月27日美沙冬個案服藥記錄
    單療紀錄單上記載：個案係因服藥不規則，未達出席率之標
    準，故予結案。又抗告人之聯絡地址為嘉義市○○街103號
    ，緊急聯絡人姓名為梁美等情，有該院99年12月8日嘉醫歷
    字第0990007830號函附抗告人之病歷資料在卷足佐，則依原
    審所調取之上開病歷資料，抗告人所罹之疾病，無法證明非
    保外治療顯難痊癒，而有刑事訴訟法第114條第3款之情形，
    自難以此為由予以具保停止羈押。至抗告人所執其他聲請具
    保停止羈押之事由，核與刑事訴訟法第114條各款規定之情
    形亦有未合，難謂可採。
四、綜上所述，本院審查抗告人涉犯施用第一級毒品罪嫌疑重大
    ，並參酌以上各情，及被告前有多次前案遭通緝之事實，為
    確保日後審判或執行程序之順利進行，認為有繼續羈押抗告
    人之必要。原審裁定所為駁回抗告人具保停止羈押之聲請，
    並無違誤。從而，抗告人以前揭情詞指摘原裁定不當，為無
    理由，應予駁回。
五、據上論結，應依刑事訴訟法第412條，裁定如主文。
中    華    民    國    99    年    12    月    31    日
                  刑事第三庭    審判長法  官  陳義仲
                                      法  官  蔡勝雄
                                      法  官  張季芬
以上正本證明與原本無異。
不得再抗告。
                                      書記官  廖文靜
中    華    民    國   100    年    1     月    3     日

司法院資訊處製作；財團法人民間司法改革基金會備份。
